Inventaris van het archief van de Rubber Cultuur Maatschappij Amsterdam (RCMA), (1800) 1905-1985
Nationaal Archief, Den Haag
- Zending Amstelstation 1982-1983, A
  - Stukken, afkomstig van de Amsterdamse Technische Assistentie Maatschappij., 18
    - Ingekomen mededelingen van het Productschap voor Vetten en Oliën., 1974; 932
  - Varia., 19
    - Dossier van Guntzel en Schumacher over de overname van een tankstation op de Vondelingenplaat door Paktank N.V., 1966-1974; 933
    - Ingekomen mededelingen van de Rubber Trade Association in Londen., 1974; 934
    - Correspondentie van Guntzel en Schumacher., 1974; 935-938
      - Bestanddeel 1, 935
      - Bestanddeel 2, 936
      - Bestanddeel 3, 937
      - Bestanddeel 4, 938
    - Dossiers inzake invoerbelasting op Latex., 1968-1970; 939
    - Dossiers inzake vennootschapsbelasting., 1969; 940
    - Dossiers inzake personeelsvoorzieningen, verzekeringen en uitzendingen., 1968-1970; 941
    - Circulaires inzake de likwidatie van de Cultuurmaatschappij Pasir Karet., 1969; 942
    - Stukken betreffende wijziging van de statuten van de Cultuurmaatschappij Badek., 1956; 943
    - Stukken betreffende contracten van Tiedeman en Van Kerchem., 1946-1950; 944
    - Statuten en personalia van de firma Tiedeman en Van Kerchem., 1946-1950; 945
    - Personeelsstukken van de suikerfabriek Mariënburg., 1960-1963; 946
    - Ingekomen financiele jaarverslagen van Tiedeman en Van Kerchem en de Participatiemaatschappij Teveka., 1951-1954; 947
    - Dossier "Documenten Sterling West"., 1954-1960; 948
    - Correspondentie van Guntzel en Schumacher., 1963; 949-950
      - Met Mombasa en Nairobi., 949
      - Met Singapore, Londense kantoren en de Degesu. 1963, 950
  - Stukken, afkomstig van de Amsterdamse Technische Assistentie Maatschappij., 20
    - Notulen van bedrijfsbesprekingen., 1973-1975; 951
    - Copie-orders voor Colombia., 1971-1972; 952
    - Instructies voor procédés van suikerteelt op Mariënburg., Z.j.; 953
    - Dossier inzake diverse opdrachten voor Indonesië., 1972; 954
    - Dossiers inzake bedrijfsonderzoeken en leveranties en constructie van instrumentarium voor Colombia, op onderwerp geordend., 1967-1970; 955-960
      - Bestanddeel 1, 955
      - Bestanddeel 2, 956
      - Bestanddeel 3, 957
      - Bestanddeel 4, 958
      - Bestanddeel 5, 959
      - Bestanddeel 6, 960
    - Stukken betreffende onderzoek voor palmolieteelt door Icacal in Panama., 1964-1970; 961
    - Stukken betreffende onderzoek naar zaden voor Icacal., 1963-1970; 962
    - Instructies voor palmolieteelt in Icacal., 1967-1970; 963
    - Dossiers inzake onderzoeken voor vestigingen in Liberia., 1970; 964-966
      Vermoedelijk per object geordend.
      - Bestanddeel 1, 964
      - Bestanddeel 2, 965
      - Bestanddeel 3, 966
    - Dossier inzake een fabriekshal voor Liberia., 1968-1970; 967
    - Dossier inzake een onderzoek voor Icacal., 1968-1970; 968
    - Dossier inzake de levering van een ketel aan Icacal., 1967; 969
  - Stukken, afkomstig van de Handelmaatschappij Guntzel en Schumacher., 21
    - Stukken betreffende offertes aan Sawit Sebrang., 1970-1972; 970
    - Stukken betreffende tenders voor Indonesië., 1970-1975; 971
    - Correspondentie met de fa. Barnes in Londen., 1963-1965; 972
    - Correspondentie met de fa. Barnes in Londen., 1965; 973
    - Correspondentie met Bicotex., 1960-1965; 974
    - Dossier van de ATAM inzake installaties voor Sawit Sebrang., 1972; 975
    - Dossier van de ATAM inzake tenders voor Sawit Sebrang (PNO III)., 1972; 976
  - Stukken, afkomstig van de Handelmaatschappij Prodex N.V., 22
    - Correspondentie., 1968-1977; 977-979
      - 1973-1974, 977
      - 1968-1970, 978
      - 1974-1977, 979
    - Circulaires., 1976-1977; 980
    - Correspondentie., 1970-1971; 981
    - Correspondentie., 1972-1974; 982
    - Ingekomen circulaires van het Hoofdproductschap voor Akkerbouwproducten., 1964-1967; 983
    - Correspondentie met agenten., 1968-1975; 984-989
      - Juni 1968-21 september 1970, 984
      - 22 september 1970-juni 1972, 985
      - Juli 1972-februari 1973, 986
      - Maart-december 1973, 987
      - Januari-september 1974, 988
      - Januari-augustus 1975, 989
    - Correspondentie met vestigingen in Indonesië., 1970-1976; 990-995
      - Maart-december 1970, 990
      - Januari-september 1971, 991
      - Oktober 1971-september 1972, 992
      - Oktober 1972-14 mei 1973, 993
      - 15 mei 1973-februari 1974, 994
      - Mei 1975-oktober 1976, 995
    - Dossiers "Vereniging voor de Koffiehandel/London Terminal Market"., 1971-1976; 991A
    - Correspondentie met Indonesië., 1969-februari 1970; 992A
    - Correspondentie met Indonesië., Februari 1974-april 1975; 993A
  - Gedeponeerde stukken van Tiedeman en Van Kerchem., 23
    - Notulen van vergaderingen van de Raad van Commissarissen van de Thee- en Rubber Cultuurmaatschappij Banjoewangi., 1950-1957; 994A
    - Notulen van vergaderingen van aandeelhouders van de Thee- en Rubber Cultuurmaatschappij Banjoewangi., 1959-1965; 995A
    - Notulen van vergaderingen van aandeelhouders van de Thee- en Rubber Cultuurmaatschappij Banjoewangi., 1966-1972; 996
    - Notulen van aandeelhoudersvergaderingen van de Cultuurmaatschappij Kendalredjo., 1954-1956; 997
    - Notulen van vergaderingen van aandeelhouders en van de Raad van Beheer van de Cultuurmaatschappij Krawoeng., 1959-1960; 998
    - Notulen van vergaderingen van het bestuur en de aandeelhouders van de Cultuurmaatschappij Krawoeng., 1951-1959; 999
    - Notulen van het bestuur en de aandeelhoudersvergaderingen van de Cultuurmaatschappij Pasir Karet., 1954-1970; 1000-1001
      - 1954-1963, 1000
      - 1964-1970, 1001
    - Notulen van vergaderingen van aandeelhouders van de N.V. Sterling West., 1951-1965; 1002-1003
      - 1951-1955, 1002
      - 1956-1965, 1003
    - Notulen van vergaderingen van aandeelhouders van de Cultuurmaatschappij Tandjong Oost., 1954-1957; 1004
    - Notulen van vergaderingen van aandeelhouders van de N.V. Tiedeman en Van Kerchem., 1958-1964; 1005
  - Stukken, afkomstig van de Amsterdamse Technische Assistentie Maatschappij., 23a
    - Dossiers inzake het Komenda Suikerproject in Ghana., 1960-1963; 1006-1011
      - Correspondentie. anuari-mei 1961, 1006
      - Correspondentie. Mei-december 1961, 1007
      - Rapport inzake het project. 1961, 1008
      - Correspondentie met personeelsleden. 1961, 1009
      - Stukken betreffende de overgave aan Ghana. 1963, 1010
      - Correspondentie met derden. 1960-1963, 1011
    - Rapporten over de Bucita Sugar Estate., 1966-1967; 1012
    - Rapporten over de suikerteelt in Mariënburg., 1965-1974; 1013
    - Jaarverslagen en rapporten inzake Zembe., 1937-1956; 1014
    - Stukken betreffende belastingaangiften van de Surinaamse Cultuur Maatschappij., 1938-1954; 1015
    - Documentatie over belastingwetgeving., 19?; 1016-1017
      - In Tanzania., 1016
      - In Panama., 1017
    - Brochures inzake rubberbereiding door de N.V. Promoci., 19?; 1018
    - Rapporten over oliepalmbereiding., Z.j.; 1019
    - Diverse dossiers., 1975; 1020
    - Stukken betreffende de uitzending van Van Bommel naar Coldesa., 1975; 1021
    - Correspondentie "Karang algemeen"., 1972-1974; 1022
    - Correspondentie "Jakarta algemeen"., 1972-1974; 1023
    - Ingekomen stukken van de Commissie voor Agrarisch Onderzoek van het Koninklijk Instituut voor de Tropen., 1963-1968; 1024
    - Ingekomen stukken van de Commissie voor Agrarisch Onderzoek van het Koninklijk Instituut voor de Tropen., Oktober 1968-1971; 1025
    - Correspondentie met F.J.J. van Heemstra (RCMA)., 1958-1968; 1026
    - Correspondentie met A. Van Bommel (RCMA)., 1958-1968; 1027
    - Correspondentie over accountantsrapporten., 1960-1966; 1028
    - Tekeningen van instrumenten voor Lugongo Estate., Z.j.; 1029
    - Octrooistaten., 1924-1959; 1030
      Het betreft patenten die door het bedrijf zijn verworven.
    - Stukken betreffende deviezeninstructies., 1955-1958; 1031
    - Circulaires van de RCMA., 1960-1963; 1032
    - Dossier inzake prijsstatistiek met het opschrift "Hummel algemeen"., 1958-1963; 1033
  - Stukken, afkomstig van de Handelmaatschappij Guntzel en Schumacher., 24
    - Correspondentie-ordners., 1967-1972; 1034-1037
      - Jakarta, Amsterdam. Algemeen. 1967-1971, 1034
      - Deutsche Gesellschaft für Ueberseehandel. 1967-1968, 1035
      - Idem en "Indomark". 1968-1969, 1036
      - Met Jantzen inzake meubelen naar Liberia. 1970-1972, 1037
    - Kopieën van orders en bijlagen., 1967-1973; 1038-1041
      - 1967-1968, 1038
      - 1968-1970, 1039
      - 1970-1971, 1040
      - 1971-1973, 1041
    - Dossier over im- en exportfaciliteiten., 1967 en z.j.; 1042
    - Algemene correspondentie., 1967-1970; 1043
    - Aanbeveling en levering van goederen., 19; 1044
  - Stukken, afkomstig van de Amsterdamse Technische Assistentie Maatschappij., 25
    - Ontwerpen., Z.j.; 1045
    - Ontwerpen voor Sawit Sebrang., Z.j.; 1046
    - Ontwerpen voor een dorsstation in Sawit Sebrang., Z.j.; 1047
    - Stukken betreffende feeders en tenders., Z.j.; 1048
    - Ingekomen UNCTAD-rapport over rubber., Z.j.; 1049
    - Correspondentie over een stoommotor., 1969-1970; 1050
    - Dossiers inzake instrumentarium voor Mariënburg., 1968; 1051
    - Dossier inzake instrumentarium voor Salala Rubber., 1968; 1052
    - Maandrapporten inzake Mariënburg., 1964-1974; 1053-1055
      - Alcoholbereiding. 1964-1974, 1053
      - Suikerteelt. 1964-1974, 1054
      - Technische rapporten. 1969-1974, 1055
    - Correspondentie over de distilleerderij in Mariënburg., 1966; 1056
    - Ingekomen jaarverslagen van dochterbedrijven., 1973; 1057
    - Dossier inzake Sungei Tong., 1968-1979; 1058
    - Dossiers inzake diverse leveranties., 1968-1969; 1059
    - Correspondentie met leveranciers., 1968-1969; 1060
    - Memorandum inzake Karang (PNP V)., 1970; 1061
    - Memoranda inzake Mariënburg en Peperpot., 1966 en z.j.; 1062
    - Ingekomen stukken betreffende instrumenten voor Coldesa., 1972; 1063-1064
      - Bestanddeel 1, 1063
      - Bestanddeel 2, 1064
    - Ingekomen jaarrekeningen betreffende Coldesa., 1971-1972; 1065
    - Correspondentie over voorwerpen voor Salala Rubber corporation., 1971-1972; 1066-1067
      - Bestanddeel 1, 1066
      - Bestanddeel 2, 1067
    - Idem voor Lugongo Estate Ltd., 1971; 1068
    - Stukken betreffende een waterpompstation en ketel voor Mariënburg., 1971; 1069
    - Stukken betreffende een fabriekscentrale voor Mariënburg., 1971; 1070
    - Ingekomen verslagen en bezoeksrapporten aan Icacal in Panama., 1960-1970; 1071
    - Ingekomen verslagen en bezoeksrapporten aan Coldesa., 1966; 1072
    - Ingekomen verslagen en bezoeksrapporten aan Coldesa., 1968; 1073
    - Ingekomen reisverslagen naar Panama., 1971-1975; 1074
    - Ingekomen reisverslagen naar Colombia., 1961; 1075
    - Documentatie inzake oliepalmcultuur., 1966 en z.j.; 1076
    - Ingekomen rapporten en verslagen inzake Icacal., 1964-1967; 1077
    - Ingekomen scriptie van de Universiteit van Amsterdam over plantages in Suriname., 1973; 1078
    - Documentatie over oliepalmcultuur., 1079
    - Ingekomen reisverslagei naar Colombia., 1962-1964; 1080
    - Rapport inzake de bodemkaartering van Icacal Estate., 1965; 1081
    - Rapport inzake oliepalmprojecten., 1968-1972; 1082
    - Progress-reports van de Aziatische Ontwikkelingsbank inzake PNP Sawit Sebrang., 1972-1973; 1083
    - Progress-reports van de Aziatische Ontwikkelingsbank inzake het project Sungei Tong in Maleisië., 1967-1973; 1084
    - Publicatie "A statement of the Laws of Colombia in matters affecting Business"., 1961; 1085
    - "Appraisal of the Sawit Sebrang Project", opgesteld door de Aziatische Ontwikkelingsbank., 1969; 1086
    - Rapport van de ATAM inzake een oliepalmproject in Costa Rica., 1962; 1087
    - Rapport naar aanleiding van een bezoek van Van Wezel aanIcacal in Panama, met correspondentie., 1974; 1088
    - Documentatie inzake arbeidswetgeving in verschillende landen., Z.j.; 1089-1090
      - Bestanddeel 1, 1089
      - Bestanddeel 2, 1090
    - Rapport van de N.V. Lareco in Arnhem over de teelt van Afrikaanse palmen in Colombia., 1959; 1091
    - Overzichten van het project PNP II., Juni-augustus 1969; 1092
    - Feasibility study over het project Sawit Sebrang., 1974; 1093
    - Rapport van P. Arens over mogelijke oliepersen in Panama., 1959; 1094
    - Luchtfoto's van oliepalmvelden in Panama., Z.j.; 1095
    - Analyses inzake de teelt van Icacal., Z.j.; 1096
    - Rapport van de ATAM inzake P.N.P. III., Z.j.; 1097
    - Oprichtingsakten, statuten en contracten van dochtermaatschappijen., 1931-1972; 1098-1114
      - Oprichtingsakte van Lugongo Estate Ltd. 1931-1963, 1098
      - Oprichtingsakte van Bwiti Estate. 1957, 1099
      - Concessie-akten en statuten van Zembe. 1962, 1100
      - Overeenkomsten en statuten van Zembe. 1959-1962, 1101
      - Stukken betreffende wetgeving in Tanganyika. 1962-1965, 1102
      - Stukken betreffende wetgeving in Suriname. 1962-1965, 1103
      - Concessie-akten, eigendomsbewijzen en meetbrieven van Salala Rubber Corporation. 1961, 1104
      - Diverse dossiers inzake Bwiti Estate. 1957-1962, 1105
      - Diverse rapporten inzake Lugongo Estate. 1954-1961, 1106
      - Diverse contracten van Lugongo Estate. 1961-1962, 1107
      - Algemene gegevens betreffende Tanganyika. 1957-1965, 1108
      - Stukken betreffende wetgeving in Mozambique. 1959-1963, 1109
      - Stukken betreffende de Overseas Employer's Federation. 1959-1963, 1110
      - Stukken betreffende voorzieningen van Lugongo Estate Ltd. door de Tanzaniaanse elektriciteitsmaatschappij Taneco. 1966, 1111
      - Adviesrapporten over de plantages van P.N.P. V. 1971-1972, 1112
      - Eigendomsbewijzen van Bwiti Estate. 1958, 1113
      - Officiële eigendomsbewijzen van Zembe en de Klattensche Cultuur Maatschappij. 1958-1959, 1114
    - Landbouwkundige studies over Colombia en Coldesa., 1958-1959; 1115
    - Overzichten van de oliepalminspectie in alle dochtermaatschappijen., 1958; 1116
    - Rapport inzake technische assistentie bij de oliepalmcultuur in Colombia., 1963-1967; 1117
    - Rapport inzake de oliepalmselectie in Zuid- en Midden-Amerika tot en met 1966., 1967; 1118
    - Inspectierapporten en verslagen betreffende Coldesa (La Arenosa)., 1960-1971; 1119
    - Inspectierapporten en verslagen betreffende Coldesa (La Arenosa)., 1966-1973; 1120
    - Plakboek met kranteknipsels betreffende La Arenosa., 1961-1965; 1121
    - Kranteknipsels betreffende de opening van de fabriek in La Arenosa., 1966; 1122
    - Rapporten inzake sisalproduktie., 1960-1971; 1123
    - Rapport van het Institut des Recherches pour les Huiles et Oléagineux over Indonesië., 4 december 1966; 1124
    - Rapporten over citrusproduktie in de tropen., 1968; 1125
    - Onderzoeks- en inspectierapporten inzake Zembe., 1956-1971; 1126
    - Rapporten van het I.R.H.O. over Panama, Suriname en Zuid-Amerika., 1970-1971; 1127
    - Rapporten en verslagen over Coldesa (La Arenosa)., 1967-1969; 1128
    - Rapporten en verslagen over Lugongo Estate Ltd., 1961-1973; 1129
    - Ingekomen rapport van het Nederlands Instituut voor Documentatie en Registratie over de archiefordening van de R.C.M.A., Januari 1961; 1130
    - Rapport houdende een "interne beschrijving van het secretariaat"., 1970; 1131
    - Rapporten inzake Salala Rubber., 1951-1974; 1132
    - Rapporten inzake houtverduurzaming met wolmanzouten., 1955; 1133
    - Vademecum voor een kaartenindeling van cultuurmaatschappijen., Z.j. (ca. 1950); 1134
    - Kruisingen en proefplanten: tabellen. Suriname., Z.j.; 1135
    - Idem voor La Arenosa., 1965; 1136
    - Idem voor Icacal., 1960-1966; 1137
    - Diverse rapporten houdende resultaten van landbouwonderzoek., 1966-1968; 1138
    - Rapporten inzake bedrijfsmanagement., 1959 en z.j.; 1139
    - Aantekeningen ten behoeve van het secretariaat., Juni 1968; 1140
    - Diverse rapporten inzake landbouwonderzoek en de bedrijfsvoering., 1968-1971; 1141
    - Rapporten inzake bezoeken aan de suikerplantage Mariënburg., 1958-1971; 1142
    - Rapporten inzake bezoeken aan de suikerplantage Mariënburg., 1968-1969; 1143
    - Rapport van de regering van Ghana inzake het Komenda Suikerproject., 1967; 1144
    - Rapporten inzake Mariënburg., 1966-1973; 1145
    - Bijlage bij het rapport van lijstnummer 1144., 1146
    - Rapporten betreffende Bacita Sugar Estate., 1966-1967; 1147
    - Rapporten betreffende Gibi Estate., 1964-1975; 1148
    - Ingekomen F.A.O. Rapport over voeding. Parafrase in het Nederlands., 1969; 1149
    - Tussenrapporten van een evaluatie-onderzoek van de Nederlandse ontwikkelingshulp in Colombia., 1974-1975; 1150
    - Inspectierapporten betreffende Icacal in Panama., 1966; 1151
    - Inspectierapporten betreffende Lugongo Estate., 1966; 1152
    - Inspectierapporten betreffende Suriname., 1966; 1153
    - Ingekomen rapporten van de Aziatische Ontwikkelingsbank over het rubber-rehabilitatieproject in Zuid-Vietnam., 1974; 1154
    - Diverse rapporten over rubberteelt., 1948-1958; 1155
    - Diverse rapporten inzake landbouwonderzoek., 1954-1968; 1156-1157
      - Bestanddeel 1, 1156
      - Bestanddeel 2, 1157
    - Dossiers inzake personeelsaangelegenheden., 1961-1975; 1158-1163
      - Salariëring uitgezonden personeel., 1158
      - Berekening kosten van levensonderhoud., 1159
      - Arbeidsvoorwaarden van stafemployés., 1160
      - Belastingen en reisvergoedingen., 1161
      - Arbeidscontracten en voorwaarden., 1162
      - Pensionering en A.O.W., 1163
    - Kopie-correspondentie in dossiers van de A.T.A.M., 1969-1970; 1164-1166
      - Januari-mei 1969, 1164
      - Augustus 1969-februari 1970, 1165
      - Maart-december 1970, 1166
    - Indonesische overzichten en door de R.C.M.A. uitgevaardigde persberichten., 1967; 1167
    - Ingekomen Delcredere-bulletins, uitgegeven door de Nederlandsche Credietverzekering Maatschappij N.V., 1962-1970; 1168
    - Dossiers inzake rubberbereiding., 1952-1957; 1169-1170
      - Bestanddeel 1, 1169
      - Bestanddeel 2, 1170
    - Maandrapporten en diverse rapporten inzake rubberbereiding., 1952-1957; 1171
    - Maandrapporten en vergaderrapporten van de Technische Afdeling., 1953-1958; 1172
    - Verslagen van de bleekbaarheid van palmolie en correspondentie met Sumatra., 1938-1954; 1173
    - Fabricagerapporten van palmoliefabrieken Gunung Bajir, Hengelo, Pulu Radja., 1949-1956; 1174
    - Inventaris van palmoliefabrieken in Indonesië., 1957; 1175
    - Dossier 137.00.01. Kunstwerken., 1961-1963; 1176
    - Dossiers inzake watervoorziening., 1961-1963; 1177
    - Dossiers inzake krachtinstallaties. 102.00.01., 1961-1963; 1178
    - Dossiers inzake emplacements-plannen en gebouwen., 1961-1964; 1179-1180
      - Bestanddeel 1, 1179
      - Bestanddeel 2, 1180
    - Ingekomen en uitgaande correspondentie, tekeningen en grafieken., 1961-1964; 1181
    - Correspondentie "Zembe, Singapore, Outspan"., 1971-1975; 1182
    - Gerubriceerde correspondentie: "mail"., 1959-1974; 1183-1193
      - Met de Surinaamse Cultuur Maatschappij. 1971-1974, 1183
      - Voorlichting inzake Mariënburg. 1971-1974, 1184
      - Ingekomen stukken Mariënburg en Peperpot. 1968-1969, 1185
      - Ingekomen stukken Mariënburg en Peperpot. 1970-1971, 1186
      - Uitgaande stukken Mariënburg en Peperpot. 1967-1970, 1187
      - Uitgaande stukken Salala Rubber. 1959-1971, 1188
      - Uitgaande stukken Lugongo. 1964-1971, 1189
      - Ingekomen stukken Coldesa. 1967-1970, 1190
      - Uitgaande stukken Coldesa. 1967-oktober 1971, 1191
      - Panama. 1962-1974, 1192
      - Correspondentie 2302 met Amstercol (= Panama). 1969-1972, 1193
    - Kaarten van het Komenda-suikerproject in Ghana., 1962; 1194
    - Correspondentie en rapporten inzake het suikerproject in Ghana., 1961-1962; 1195
    - Documentatie inzake "Suikertechnologie"., Z.j.; 1196
    - Dossier "A.S.M. 2306" inzake bepaalde projecten in Mariënburg., 1964-1965; 1197
    - Dossier "A.S.M. 2300-2306" inzake bepaalde werkzaamheden voor Mariënburg., 1964-1965; 1198
    - Zeer geheime, confidentiële conferentieverslagen inzake Mariënburg, afkomstig van de Nederlandse Handelmaatschappij., 1954-1959; 1199
    - Onderzoeksrapporten., 1959-1975; 1200-1220
      - Zembe. 1960-1973, 1200-1201
        - Doss. I. Bemesting, grond- en bladmonsters. 1960-1973, 1200
        - Doss. II. Overig productieonderzoek., 1201
      - Coldesa. 1960-1973, 1202-1206
        - Dossier II. Kiem- en kweekmiddelen. Ontginning., 1202
        - Dossier III. Drainages., 1203
        - Dossier IV. Groenbemesters, ziekten en plagen., 1204
        - Dossier V. Transport en wegen, producties., 1205
        - Dossier VI. Verslagen, werkrapporten, diversen., 1206
      - Icacal Panama. 1959-1975, 1207-1212
        - Dossier I. Bemesting algemeen. 1962-1973, 1207
        - Dossier I. Grond- en bladmonsters. 1960-1969, 1208
        - Dossier II. Ontginning, drainages. 1961-1973, 1209
        - Dossier III. Groenbemesting, ziekten en plagen. 1960-1975, 1210
        - Dossier IV. Transport en wegen, producties. 1965-1975, 1211
        - Dossier V. Verslagen, werkrapporten, diversen. 1959-1975, 1212
      - Lugongo. Bemesting algemeen. 1960-1966, 1213
      - Lugongo. Grond- en bladanalyses. 1959-1974, 1214
      - Rubber. 1965-1971, 1215
      - Salala, correspondentie 2302. 1971, 1216
      - Salala. I: algemene grondbewerking en teelt. 1961-1968, 1217
      - Salala. II: produktie en rapportage. 1962-1973, 1218
      - Analysecijfers grond en blad: Zembe Lugongo, Gibi. 1962-1964, 1219
      - Analysecijfers grond en blad: overige ondernemingen. 1961-1969, 1220
    - Foto-album van oliepalmteelt in Costa Rica., 1962; 1221
  - Stukken, afkomstig van de Handelmaatschappij Guntzel en Schumacher., 26
    - Notulen van bestuursvergaderingen., 1948-1958; 1222
    - Statuten., 1961-1969; 1223
    - Jaarverslagen van de produktie-afdeling der RCMA., 1939-1974; 1224
    - Ingekomen verslagen van de Vereniging van de Rubberhandel., 1962-1970; 1225
    - Contracten inzake rumproduktie en afzet., 1964-1975; 1226
      Correspondentie inzake rumverhandeling met Bommelunder und
    - Balle Vertrieb., 1971-1974; 1227
    - Correspondentie inzake E.E.G.-aangelegenheden betreffende rum en suiker., 1972-1973; 1228
    - Correspondentie inzake E.E.G.-aangelegenheden betreffende rum en suiker., 1974-1975; 1229
  - Stukken, afkomstig van de hoofddirectie., 27
    - Zakboekjes, houdende werkmemoranda van personeelsleden., 1230-1233
      - Betreffende Lugongo. 1970, 1230
      - Betreffende goederen, benodigd voor bedrijfsuitrusting. 1963, 1231
      - Over de werking van bepaalde chemicaliën. Z.j., 1232
      - Over "grenswaarden" van chemische bestanddelen in planten. Z.j., 1233
    - Ingekomen rapporten van de Commissie van Advies inzake Agrarisch Onderzoek van het Koninklijk Instituut voor de Tropen., 1972-1973; 1234
    - Concessie-akten in Nederlandsch-Indië, duplicaten van naoorlogse eigendomsbewijzen., 1947; 1235
    - Eigendomsbewijzen van concessies., 1931-1957; 1236
    - Correspondentie van het bestuurslid J.F. de Beaufort., 1923-1941; 1237
    - Interne directiecorrespondentie., 1958-1971; 1238-1243
      - 1958-1965, 1238
      - 1966-1967, 1239
      - 1969-augustus 1971, 1240-1243
        - A-F., 1240
        - G-J., 1241
        - K-O., 1242
        - P-Z., 1243
    - Correspondentie met dochterondernemingen en zakenrelaties., 1940-1966; 1244-1253
      - I. Algemene Commerciële Associatie. 1960-1962, 1244
      - II. Tiedeman en Van Kerchem. 1961-1966, 1245
      - III. Michiels Arnold. 1956-1964, 1246
      - IV. Algemene Commerciële Associatie. 1963, 1247
      - V. J.F. Frank. 1963-1966, 1248
      - VI. J. Anthony & Co. Ltd. 1962, 1249
        Dit dossier is door muizenvraat aangetast.
      - VII. N.V. Steenfabriek De Vaalwaard. 1940-1965, 1250